【裁判字號】    97,易,1462
【裁判日期】    971009
【裁判案由】    毒品危害防制條例
【裁判全文】
臺灣士林地方法院刑事判決  ??        97年度易字第1462號
公  訴  人  臺灣士林地方法院檢察署檢察官
被      告  甲○○?男?27歲.
上列被告因違反毒品危害防制條例案件，經檢察官提起公訴（97
年度毒偵字第1431號），因被告於本院準備程序中就被訴事實為
有罪之陳述，經本院裁定改以簡式審判程序審理，並判決如下：
    主  文
甲○○施用第二級毒品，累犯，處有期徒刑捌月。扣案之甲基安
非他命吸食器壹組沒收。
    事實及理由
一、本件犯罪事實及證據，均引用檢察官起訴書之記載（詳如附
    件），另更正、補充如下：
(一)、起訴書犯罪事實欄第8 行、第10行、第11行及第12行之「安
    非他命」，均更正為「甲基安非他命」。
(二)、起訴書證據清單欄編號三之「安非他命吸食器1 組」，更正
    為「甲基安非他命吸食器1 組」。
(三)、證據部分：被告於本院審理中坦承前開施用毒品犯行（參見
    本院卷第39頁），核其自白，與起訴書所載證據相符，堪認
    屬實，本案事證至為明確，被告犯行堪予認定。
(四)、按毒品危害防制條例於92年7 月9 日修正公布，自93年1 月
    9 日施行，其中第20條、第23條將施用毒品之刑事處遇程序
    區分為「初犯」、「5 年內再犯」、「5 年後再犯」。依其
    立法理由之說明：「初犯」，經觀察、勒戒或強制戒治，應
    為不起訴處分或不付審理之裁定；經觀察、勒戒或強制戒治
    執行完畢釋放後，「5 年內再犯」者，因其再犯率甚高，原
    實施之觀察、勒戒及強制戒治既已無法收其實效，爰依法追
    訴或裁定交付審理。至於經觀察、勒戒或強制戒治執行完畢
    釋放，「5 年後再犯」者，前所實施之觀察、勒戒或強制戒
    治已足以遮斷其施用毒品之毒癮，為期自新及協助其斷除毒
    癮，仍用「初犯」規定，先經觀察、勒戒或強制戒治之程序
    。從而，依修正後之規定，祇於「初犯」及「5 年後再犯」
    2 種情形，有其追訴條件之限制，即須於初犯經觀察、勒戒
    或強制戒治釋放後，5 年內均無施用毒品之行為，始能認其
    前所實施之觀察、勒戒或強制戒治已足遮斷毒癮，而得於5
    年後再犯時，再予適用初犯之規定，重行觀察、勒戒等程序
    。倘5 年內已經再犯，被依法追訴處罰，縱其第3 次（或第
    3 次以上）施用毒品之時間在初犯釋放5 年以後，即與「5
    年後再犯」之情形有別，且因已於「5 年內再犯」，顯見其
    再犯率甚高，原實施觀察、勒戒或強制戒治，已無法收其實
    效，自無再經觀察、勒戒及強制戒治之必要，應由檢察官逕
    行起訴，始符新法修正之本旨（最高法院95年第7 次刑事庭
    會議決議參照）。查本件被告前因施用毒品案件，經本院裁
    定送觀察、勒戒，於92年3 月4 日執行完畢釋放後，復於5
    年內之94年間再犯施用毒品犯行，並經本院以95年度訴字第
    73號判決判處罪刑確定，且已執行完畢之事實，有臺灣高等
    法院被告前案紀錄表、刑案資料查註紀錄表、全國施用毒品
    案件紀錄表及矯正簡表等件在卷可考，是本件被告所為施用
    毒品之犯行，距離前開觀察、勒戒執行完畢釋放雖已逾5 年
    ，惟被告在上開觀察、勒戒執行完畢釋放後5 年內，既已再
    犯施用毒品罪，並經追訴、處罰，揆諸前揭說明，其本次犯
    行即與毒品危害防制條例第20條第3 項所稱之「5 年後再犯
    」有別，是公訴人依法追訴，於法並無不合，本院自應依法
    論科。
二、按甲基安非他命為毒品危害防制條例第2 條第2 項第2 款所
    規定之第二級毒品，不得擅自施用。核被告甲○○施用甲基
    安非他命之行為，係犯毒品危害防制條例第10條第2 項之施
    用第二級毒品罪，被告持有甲基安非他命進而施用，其持有
    毒品之低度行為為施用毒品之高度行為所吸收，不另論持有
    毒品罪（最高法院74年度台上字第3404號判例意旨參照）。
    被告有如前述援引起訴書所載之前案科刑及執行記錄，有臺
    灣高等法院被告前案紀錄表在卷可考，其於有期徒刑執行完
    畢後5 年內，故意再犯本案有期徒刑以上之罪，為累犯，應
    依刑法第47條第1 項之規定加重其刑。爰審酌被告曾因施用
    毒品經觀察、勒戒及判處罪刑確定，復觸犯本件施用毒品犯
    行，顯示其無戒絕之決心，惟其施用毒品係傷害自身健康，
    犯後坦承犯行，態度尚屬良好等一切情狀，量處如主文所示
    之刑，以示懲儆。扣案之甲基安非他命吸食器1 組，係被告
    所有，供本案犯行所用之物，業據被告供明在卷，爰依刑法
    第38條第1 項第2 款規定，宣告沒收。
三、依刑事訴訟法第273 條之1 第1 項、第310 條之2 、第454
    條第2 項、第299 條第1 項前段，毒品危害防制條例第10條
    第2 項，刑法第11條前段、第47條第1 項、第38條第1 項第
    2 款，判決如主文。
本案經檢察官徐名駒到庭執行職務。
中    華    民    國    97     年    10   月     9    日
                         刑事第六庭法?官   吳祚丞
以上正本證明與原本無異。
如不服本判決應於送達後10日內，向本院提出上訴書狀。其未敘
述上訴理由者，應於上訴期間屆滿後20日內向本院補提理由書狀
（均須按他造當事人之人數附繕本）。
                                   書記官   方蘭芬
中    華    民    國    97     年    10   月     9    日
附錄本案論罪科刑法條：
毒品危害防制條例第10條第2項
施用第二級毒品者，處 3 年以下有期徒刑。


司法院資訊處製作；財團法人民間司法改革基金會備份。
